【裁判字號】    95,簡上,70
【裁判日期】    950316
【裁判案由】    違反保護令罪等
【裁判全文】
臺灣高雄地方法院刑事判決              95年度簡上字第70號
上  訴  人  臺灣高雄地方法院檢察署檢察官
被      告  丙○○
上列上訴人因違反保護令等案件，不服臺灣高雄地方法院高雄簡
易庭94年度簡字第7122號中華民國94年12月14日第一審判決（聲
請簡易判決處刑案號：臺灣高雄地方法院檢察署94年度偵字第19
301 、94年度核退偵字第620 號）及移送併辦（95年度偵字第
1296號），提起上訴，被告於本院審理中為有罪之陳述，經合議
庭改以簡式程序審理，本院判決如下：
    主  文
原判決關於違反保護令罪及定應執行之刑部分均撤銷。
丙○○連續違反法院依家庭暴力防治法第十三條所為禁止直接騷
擾行為及遠離被害人現住所壹佰公尺之民事通常保護令裁定，處
有期徒刑參月，如易科罰金，以參佰元折算壹日。
其餘上訴駁回，駁回部分應執行拘役陸拾日，如易科罰金，以參
佰元折算壹日。
    事  實
一、丙○○與甲○○係夫妻，二人間具有家庭暴力防治法第3 條
    第1 款之家庭成員關係。丙○○於民國94年5 月15日凌晨4
    時許，在高雄市○鎮區○道路34號住處，因細故與甲○○發
    生口角，竟萌生傷害犯意，出手毆打甲○○，致甲○○因而
    受有左眼旁1X1 公分挫擦傷、右臉頰挫傷腫脹、右手腕1X1
    公分瘀傷、右大腿3X3 公分瘀血、右手1X1 公分瘀血等傷害
    。甲○○受傷後，旋即外出前往警局報案，而丙○○見王廷
    瑜遲未返家，竟心生不滿，另基於恐嚇之犯意，於當日清晨
    5 時30分許，撥打電話至甲○○之娘家，適由甲○○父親王
    景琳接聽，丙○○即向王景琳稱：「看到甲○○一次就打一
    次，有膽就不要回來」等加害甲○○身體之話語，要王景琳
    轉知甲○○，經王景琳於同日下午1 時許轉告甲○○，致甲
    ○○心生畏懼，因而向臺灣高雄地方法院聲請保護令。嗣該
    保護令之申請，即經本院於94年6 月14日，以94年度家護字
    第692 號核發民事通常保護令，令丙○○不得對甲○○實施
    身體或精神上不法侵害之行為及騷擾行為，並應遠離甲○○
    位於高雄市○○區○○街302 號住所至少100 公尺，有效期
    間為1 年，上開裁定則於94年6 月21日合法送達予丙○○，
    並經高雄市政府警察局前鎮分局執行上開保護令完畢。詎丙
    ○○於收受前揭民事通常保護令裁定後，猶不知悔悟，竟基
    於違反保護令之概括犯意，先於94年7 月9 日（聲請書誤載
    為11日）凌晨0 時至4 時之夜半時分，接續以門號000000
    0000號之行動電話及其他電話，撥打甲○○行動電話達40通
    ，並傳簡訊要求甲○○回家，否則就要帶小孩去死之方式，
    騷擾甲○○。復又於94年12月7 日凌晨4 時許酒後，承前違
    反前本院保護令之犯意，前往甲○○居住之高雄市○○區○
    ○街302 號住所樓下大聲咆哮，並接續以自己持用之000000
    0000號行動電話撥打甲○○持用之0000 000000 號行動電話
    高達146 次，及傳送「我在妳家等妳」、「大家都不要做人
    了」、「也不要睡了」等內容之簡訊予甲○○，以此等方式
    騷擾甲○○，而連續違反上開法院依家庭暴力防治法第13條
    所為之裁定。
二、案經甲○○訴由高雄市政府警察局前鎮分局、高雄市政府警
    察局三民第一分局報告臺灣高雄地方法院檢察署檢察官偵查
    聲請簡易判決處刑及移送併辦。
    理  由
一、本件被告丙○○所犯係死刑、無期徒刑、最輕本刑為3 年以
    上有期徒刑以外之罪，被告就被訴事實為有罪之陳述，經審
    判長告知簡式審判程序之旨，並聽取公訴人及被告之意見後
    ，經本院合議庭裁定進行簡式審判程序，合先敘明。
二、上揭犯罪事實，業據被告於本院審理時坦承不諱，核與告訴
    人甲○○所指述被告傷害、恐嚇及騷擾之情節大致相符，且
    有證人王景琳證述被告前往告訴人現住地等情無誤，並有高
    雄市立民生醫院94年5 月15日受理家庭暴力事件驗傷診斷書
    、本院94年度家護字第692 號民事通常保護令、通聯調閱查
    詢單各1 紙、行動電話螢幕翻拍照片4 張附卷可稽。被告上
    開自白業有相當之補強證據，本案事證業臻明確，被告犯行
    洵堪認定，應依法論科。
三、按家庭暴力者，謂家庭成員間實施身體或精神上不法侵害之
    行為；又家庭暴力罪者，謂家庭成員間故意實施家庭暴力行
    為而成立其他法律所規定之犯罪；而所稱騷擾者，謂任何打
    擾、警告、嘲弄或辱罵他人之言語、動作或製造使人心生畏
    怖情境之行為，家庭暴力防治法第2 條定有明文。本件被告
    丙○○與告訴人為夫妻關係，業據其2 人於警詢及偵查中供
    明在卷，是其2 人即屬家庭暴力防治法第3 條第1 款規定之
    家庭成員，而被告於本院核發前揭通常保護令前，出手打傷
    告訴人及出言恐嚇告訴人，已屬家庭成員間實施身體及精神
    上不法侵害之行為，即為家庭暴力防治法第2 條第1 項所稱
    之家庭暴力，核其所為，係分別犯刑法第277 條第1 項之傷
    害罪及第305 條之恐嚇危害安全罪，惟因家庭暴力防治法之
    上開規定並無罰則之規定，是應分別依刑法傷害罪及恐嚇危
    害安全罪之規定予以論罪科刑。另被告在前揭通常保護令核
    發後，先於94年7 月9 日凌晨，在短時間內連續撥打約40通
    電話予告訴人，顯屬對告訴人為騷擾行為，復於94年12月7
    日前往告訴人住所樓下，又連續撥打電話予甲○○達146 通
    ，核其所為，係犯家庭暴力防治法第50條第2 款、第4 款之
    違反保護令罪。被告先後違反保護令罪之犯行，時間緊接，
    行為相同，顯係基於概括犯意而為，為連續犯，應依刑法第
    56 條 之規定，以一罪論，並加重其刑。被告所犯上開3 罪
    間，犯意各別，行為互殊，犯罪構成要件不同，應予分論併
    罰。原審予以論罪科刑，固非無見。惟查，被告如事實欄所
    述於94年12月7 日違反保護令前往被害人居住處所及騷擾之
    行為，原審法院未及審酌，自有未洽，檢察官執此部分上訴
    ，為有理由，自應由本院將原判決關於被告違反保護令罪暨
    定執行刑之部分均撤銷改判。爰審酌被告於收受本院保護令
    後，竟不知警惕，仍連續違反本院保護令裁定，使告訴人受
    有精神上之痛苦，行為有所不當，然念及其犯後坦承大部分
    犯行，態度尚可，復參以其犯罪動機、情節及對被害人所造
    成之損害等一切情狀，量處如主文第2 項所示之刑，並諭知
    易科罰金之折算標準。
四、另原審就被告之傷害及恐嚇犯行，引用刑法第277 條第1 項
    、第305 條，罰金罰鍰提高標準條例第1 條前段、第2 條之
    規定，並審酌被告不思理性解決問題，率然出手傷害告訴人
    ，而犯後坦承犯行等一切情狀，分別量處傷害部分拘役50日
    、恐嚇部分30日，其認事用法並無不合，檢察官上訴指摘原
    判處此部分不當，為無理由，應予駁回。又原審以被告犯傷
    害罪處拘役50日、犯恐嚇罪處拘役30日、犯違反保護令罪處
    40 日 ，因而定應執行刑拘役100 日，故非無見。然原判決
    所定之應執行刑部分，已經本院撤銷改判而不存在，是檢察
    官此部分上訴為有理由，自應由本院就被告所犯之傷害罪及
    恐嚇罪部分，另定應執行之刑及諭知易科罰金之折算標準如
    主文第3 項所示。
據上論斷，應依刑事訴訟法第455 條之1 第3 項、第368 條、第
369 條第1 項前段、第364 條、第273 條之1 第1 項、第299 條
第1 項前段，家庭暴力防治條例第50條第2 款、刑法第11條前段
、第277 條第1 項、第305 條、第51條第6 款、第41條第1 項前
段、第2 項、罰金罰鍰提高標準條例第1 條前段、第2 條，判決
如主文。
本案經檢察官乙○○到庭執行職務。
中    華    民    國    95    年    3     月    16    日
                  鳳山刑事第一庭  審判長法  官  陳志銘
                                        法  官  林芳華
                                        法  官  林勇如
以上正本證明與原本無異。
不得上訴。
中    華    民    國    95    年    3     月    16    日
                                        書記官  許雅惠
附錄本判決論罪之法條:
中華民國刑法第277條
(普通傷害罪)
傷害人之身體或健康者，處 3 年以下有期徒刑、拘役或 1 千元
以下罰金。
犯前項之罪因而致人於死者，處無期徒刑或 7 年以上有期徒刑；
致重傷者，處 3 年以上 10 年以下有期徒刑。
中華民國刑法第305條
(恐嚇危害安全罪)
以加害生命、身體、自由、名譽、財產之事，恐嚇他人致生危害
於安全者，處 2 年以下有期徒刑、拘役或 300 元以下罰金。
家庭暴力防治法第50條
（違反保護令罪之處罰）
違反法院依第十三條、第十五條所為之下列裁定者，為本法所稱
之違反保護令罪，處三年以下有期徒刑、拘役或科或併科新台幣
十萬元以下罰金︰
一  禁止實施家庭暴力行為。
二  禁止直接或間接騷擾、接觸、通話或其他連絡行為。
三  命遷出住居所。
四  遠離住居所、工作場所、學校或其他特定場所。
五  命完成加害人處遇計畫：戒癮治療、精神治療、心理輔導或
    其他治療、輔導。


司法院資訊處製作；財團法人民間司法改革基金會備份。
